【裁判字號】    92,訴,2919
【裁判日期】    920925
【裁判案由】    第三人異議之訴
【裁判全文】
臺灣臺北地方法院民事判決                        九十二年度訴字第二九一九號
    原      告  丙○○
    訴訟代理人  顏火炎律師
    被      告  丁○○
    訴訟代理人  陳清進律師
    被      告  台北市政府國民住宅處
    法定代理人  甲○○
    訴訟代理人  乙○○
當事人間第三人異議之訴事件，本院於民國九十二年八月二十五日言詞辯論終結，判
決如下：
    主  文
原告之訴駁回。
訴訟費用由原告負擔。
    事  實
壹、原告方面：
一、聲明：
（一）本院九十一年度執字第三四○四九號強制執行程序應予撤銷。
（二）被告台北市政府國民住宅處（下稱國宅處）應將如附表所示之不動產移轉登記
      與原告。
二、陳述：
（一）被告丁○○以第三人陳龍正積欠其新台幣（下同）壹仟佰柒拾壹萬仟肆佰
      柒拾貳元為理由，聲請本院九十一年度執字第三四○四九號清償債務事件強制
      執行，並將陳龍正對國宅處之如附表所示不動產之移轉登記請求權，發禁止命
      令。惟陳龍正對被告國宅處之系爭不動產之買賣契約權利業已讓與原告，僅原
      告對被告國宅處有移轉登記請求權，陳龍正對被告國宅處已無任何請求權，故
      該債權屬於原告所有，非陳龍正所有，本院九十一年度執字第三四○四九號事
      件執行有誤，爰依強制執行法第十五條、民法第三百四十八條規定，請求判決
      如訴之聲明所示。
（二）陳龍正固曾向被告國宅處承購系爭房地，惟陳龍正於八十六年十月七日將其對
      國宅處之買賣契約權利移轉予第三人林純瑛，林純瑛於八十六年十一月一日將
      其受讓於陳龍正之權利轉讓與原告，原告訴請確認其與原告間買賣關係存在，
      亦經本院八十九年度訴字第三六○六號、台灣高等法院九十年度上字第一二八
      七號判決確定。陳龍正對被告國宅處之買賣契約權利，既已轉讓，按權利之轉
      讓乃準物權行為，陳龍正既將權利轉讓，則陳龍正對被告國宅處已無任何權利
      存在。
（三）陳龍正於八十六年十月九日將其對國宅處之買賣契約權利移轉予林純瑛，林純
      瑛於八十六年十一月一日將其受讓於陳龍正之權利轉讓與原告，屬契約承擔，
      國宅處對於遷拆補償戶之轉賣，均採自由開放之態度，已預先同意陳龍正將該
      契約之法律上地位轉讓與原告，故系爭買賣契約存在於原告與被告國宅處間，
      陳龍正對被告國宅處已無任何權利。
三、證據：提出執行命令、台北市政府出售專案住宅繳納通知書、買賣契約書暨認證
    書、轉讓契約書、民事判決書為證。
貳、被告丁○○方面：
一、聲明：如主文第一項所示。
二、陳述：
（一）本院八十九年度訴字第三六○六號民事判決，係認林純瑛與陳龍正所訂買賣契
      約，林純瑛之系爭房地買受人地位由原告承受，故原告與陳龍正間，有買賣關
      係，原告與陳龍正間買賣之權利義務關係，應依林純瑛與陳龍正所訂之買賣契
      約而定，依該買賣契約名稱及第一、四、五、六條所定內容，係以系爭房地為
      標的，非以債權為標的，即原告僅能請求陳龍正將系爭房地移轉至其名下，對
      國宅處並無權利主張。原告亦自認對國宅處就系爭房地並無移轉登記請求權，
      才就陳龍正對國宅處之移轉登記請求權，聲請假扣押，並代位陳龍正請求國宅
      處移轉登記系爭房地至陳龍正名下，再請求陳龍正移轉登記系爭房地至原告名
      下。
（二）本院九十一年度執字第三四○四九號強制執行程序之執行標的為第三人陳龍正
      對國宅處之權利，被告為保全本票債權，就陳龍正對國宅處之移轉登記請求權
      ，聲請假扣押及強制執行，於法並無不合。
三、證據：提出民事判決書、執行命令、繳款通知書、國宅進住通知單、本院九十一
    年度執平字第三四○四九號、九十年執全丙字第二六號執行卷影本為證。
貳、被告國宅處方面：
一、聲明：如主文第一項所示。
二、陳述：
（一）系爭不動產，被告並非出售予原告，與原告間無任何移轉之法律關係，原告請
      求被告移轉登記，並無依據。
三、證據：提出執行命令、民事執行處通知為證。
    理  由
一、原告起訴主張被告丁○○以第三人陳龍正積欠其壹仟佰柒拾壹萬仟肆佰柒拾
    貳元為理由，聲請本院九十一年度執字第三四○四九號清償債務事件強制執行，
    並就陳龍正對國宅處之如附表所示不動產之移轉登記請求權，發禁止命令，惟陳
    龍正對被告國宅處之系爭不動產之買賣契約權利業已讓與原告，僅原告對被告國
    宅處有移轉登記請求權，陳龍正對被告國宅處已無任何請求權，本院九十一年度
    執字第三四○四九號清償債務事件執行有誤，爰依強制執行法第十五條、民法第
    三百四十八條規定，求為撤銷本院九十一年度執字第三四○四九號強制執行程序
    ，被告國宅處應將如附表所示之不動產移轉登記與原告。被告則以原告對國宅處
    並無移轉登記請求權等語，資為抗辯。
二、原告主張被告丁○○以對第三人陳龍正有本票債權壹仟佰柒拾壹萬仟肆佰柒
    拾貳元為理由，聲請本院九十一年度執字第三四○四九號清償債務事件強制執行
    ，於九十一年十一月二十九日以北院錦九十一執全更午字第四號執行命令，就陳
    龍正對國宅處之如附表所示不動產之移轉登記請求權，發禁止命令之事實，有上
    開執行命令影本在卷可稽，被告對此亦不爭執，自堪信為真實。至原告主張陳龍
    正業於八十六年十月九日將其對國宅處之買賣契約權利移轉予林純瑛，林純瑛並
    於八十六年十一月一日將其受讓於陳龍正之權利轉讓與原告，陳龍正對國宅處就
    如附表所示不動產已無移轉登記請求權云云，則為被告所否認，並以前開情詞置
    辯。經查：原告主張陳龍正業於八十六年十月九日將其對國宅處之買賣契約權利
    移轉予林純瑛，林純瑛並於八十六年十一月一日將其受讓於陳龍正之權利轉讓與
    原告，係以陳龍正與林純瑛間之買賣契約書暨認證書、林純瑛與原告間之轉讓契
    約書、本院八十九年度訴字第三六○六號、台灣高等法院九十年度上字第一二八
    七號民事判決書為據。查本院八十九年度訴字第三六○六號民事確定判決，係以
    原告已依其與林純瑛間之讓與契約書，承擔林純瑛與陳龍正就系爭房地買賣契約
    書中一切權利義務，而確認原告與陳龍正間就系爭房地有買賣關係存在，有上開
    民事判決書在卷可稽。另就原告承擔林純瑛與陳龍正間之系爭房地買賣契約書觀
    之，第一條載明買賣標的為系爭房地，第四條載明買賣標的物之瑕疵擔保責任及
    危險負擔，第五條載明由陳龍正會同買方領取所有權狀，第六條載明當承辦單位
    或依法令規定准許且可移轉時，陳龍正即應將產權移轉給買方，足認林純瑛與陳
    龍正間之系爭房地買賣契約書，係以系爭房地為買賣標的，而非以陳龍正對國宅
    處之移轉登記請求權為標的，是契約關係仍存在於原告與陳龍正間。陳龍正與國
    宅處間，原告與國宅處間，並無契約關係，陳龍正亦未將其對國宅處之移轉登記
    請求權讓與原告，原告主張陳龍正業將其對國宅處之買賣契約權利移轉予林純瑛
    ，林純瑛則轉讓與原告云云，自不足取。
（二）綜上所陳，原告主張已取得對國宅處之系爭房地移轉登記請求權，並不可取已
      如前述，從而，原告訴請撤銷本院九十一年度執字第三四○四九號強制執行程
      序，被告國宅處應將如附表所示之不動產移轉登記與原告，均無理由，應予駁
      回。
三、結論：原告之訴為有理由，依民事訴訟法第七十八條判決如主文。
中      華      民      國    九十二    年      九      月    二十五    日
                                            民事第三庭  法  官    李慈惠
正本係照原本作成
如對本判決上訴，須於判決送達後廿日內向本院提出上訴狀
中      華      民      國    九十二    年      九      月    二十五    日
                                                        書記官    林秀娥


司法院資訊處製作；財團法人民間司法改革基金會備份。
